臺灣新竹地方法院民事簡易判決  
109年度竹簡字第586號
原      告  甲○○  
被      告  乙○○  
上列原告間因被告誹謗等案件，提起附帶民事請求損害賠償事件
，經本院刑事庭以109年度附民字第83號刑事附帶民事訴訟裁定
移送前來，本院於民國110年3月16日辯論終結，判決如下：
    主      文
被告應給付原告新臺幣陸萬參仟參佰元，及自民國一○九年三月
十七日起至清償日止，按週年利率百分之五計算之利息。
原告其餘之訴駁回。
訴訟費用新臺幣壹仟元由原告負擔。
本判決原告勝訴部分得假執行。但被告以新臺幣陸萬參仟參佰元
為原告預供擔保，得免為假執行。 
原告其餘假執行之聲請駁回。
    事實及理由
壹、程序方面：
    按訴狀送達後，原告不得將原訴變更或追加他訴，但減縮應
    受判決事項之聲明及被告於訴之追加無異議，而為本案之言
    詞辯論者，不在此限，民事訴訟法第255條第1項第2款第2項
    定有明文。查本件原告起訴主張（一）被告於民國108年6月
    8日夜間11時許，在新竹市○區○○街○○○○社區（下稱系爭社區
    ）公園內，因不滿原告欲持行動電話錄影蒐證，基於毀損他
    人物品之故意，徒手用力拍打原告之行動電話，行動電話撞
    擊原告左手肘內側致原告左手肘挫傷合併皮下血腫及該行動
    電話因之摔落在地造成裂痕，不堪使用，行動電話修理費用
    新臺幣（下同）6,500元、傷害醫療費用30,000元及所受傷
    害之精神慰撫金30,000元；（二）被告又於108年6月22日夜
    間7時30分許，在系爭社區公園內，基於意圖散布於眾而妨
    害原告名譽之意，對原告大聲指摘：性侵犯、強暴了、警察
    趕快來、甲○○、拜託快一點、嚇死人、趕快、好恐怖等語，
    足以貶損原告在社會上之評價，繼原告欲持行動電話錄影蒐
    證，而被告又基於毀損他人物品之意，徒手用力拍打原告之
    行動電話，致該行動電話摔落在地造成裂痕，致令不堪使用
    ，請求行動電話維修費用3,300元及誹謗部分的精神慰撫金2
    90,220元。於本院聲明：被告應賠償原告300,000元，及自
    起訴狀繕本送達翌日起至清償日止，按週年利率百分之5計
    算之利息。嗣於言詞辯論程序中追加請求：（一）被告於10
    7年8月12日凌晨2時38分摸原告下體，性騷擾原告，請求精
    神慰撫金50,000元。（二）被告於108年8月29日夜間8時毀
    謗原告，請求精神慰撫金30,000元，對於108年6月22日毀謗
    精神慰撫金減縮為150,200元，訴之聲明金額不變，有起訴
    狀、本院言詞辯論筆錄在卷可憑，經核與上開規定相符，原
    告所為追加，自應准許。
貳、實體方面：
一、原告起訴主張：兩造因生活細故而有嫌隙，（一）被告於10
    8年6月8日夜間11時許，在系爭社區公園內，因不滿原告欲
    持行動電話錄影蒐證，徒手用力拍打原告之行動電話，行動
    電話撞擊原告左手肘內側致原告左手肘挫傷合併皮下血腫，
    行動電話則因之摔落在地造成裂痕不堪使用，請求賠償行動
    電話修理費用6,500元、傷害醫療費用30,000元及所受傷害
    之精神慰撫金30,000元；（二）被告又於108年6月22日夜間
    7時30分許，在系爭社區公園內，基於意圖散布於眾而妨害
    原告名譽之意，對原告大聲指摘：性侵犯、強暴了、警察趕
    快來、甲○○、拜託快一點、嚇死人、趕快、好恐怖等語，足
    以貶損原告在社會上之評價，繼原告欲持行動電話錄影蒐證
    ，而被告又基於毀損他人物品之意，徒手用力拍打原告之行
    動電話，致該行動電話摔落在地造成裂痕，致令不堪使用，
    請求行動電話維修費用3,300元及誹謗部分的精神慰撫金150
    ,200元。（三）被告於107年8月12日凌晨2時38分摸原告下
    體，性騷擾原告，請求精神慰撫金50,000元。（四）被告於
    108年8月29日夜間8時毀謗原告，請求精神慰撫金30,000元
    。並於本院聲明：（一）被告應給付原告300,000元，及自
    起訴狀繕本送達翌日起至清償日止，按週年利率百分之5計
    算之利息；（二）願供擔保，請准宣告假執行。
二、被告則以：原告因被告幫訴外人李○○作證不起訴後，便開始
    對被告挾怨報復，趁被告到系爭社區公園遛狗之際，對被告
    恐嚇並叫被告小心一點，挑釁被告後就拿行動電話錄影錄音
    ，被告長期受原告精神暴力被激怒，情緒失控才去撥打原告
    行動電話，及罵原告性侵犯，然原告行動電話是掉落到草皮
    上，並無損壞。原告所提108年6月10日收據，金額為6,500
    元部分，係購買二手手機並非維修費用，對於108年6月22日
    事件及維修費伊沒有意見等語。並於本院聲明：（一）駁回
    原告之訴及其假執行之聲請。（二）如受不利之判決，願供
    擔保免予假執行。
三、本院之判斷：
（一）原告主張被告於108年6月22日夜間7時30分許，在系爭社
      區公園內，對原告大聲指摘：性侵犯、強暴了、警察趕快
      來、甲○○、拜託快一點、嚇死人、趕快、好恐怖等語，足
      以貶損原告在社會上之評價，繼原告欲持行動電話錄影蒐
      證，而被告又徒手用力拍打原告之行動電話，致該行動電
      話摔落在地造成裂痕，致令不堪使用之事實，業經本院調
      閱本院109年度訴字第○○○號刑事卷宗核閱屬實，被告對此
      並不爭執，勘信原告主張為真實。
（二）又原告主張被告被告於108年6月8日夜間11時許，在系爭
      社區公園內，因不滿原告欲持行動電話錄影蒐證，基於毀
      損他人物品之故意，徒手用力拍打原告之行動電話，行動
      電話撞擊原告左手肘內側致原告左手肘挫傷合併皮下血腫
      及該行動電話因之摔落在地造成裂痕，不堪使用，為被告
      所否認。經查：
　　　原告初於被告涉犯傷害等案件偵訊中證稱：被告打我手機
      時有打到我的手肘，導致我受傷等語（見臺灣新竹地方檢
      察署108年度他字第○○○○號卷第31頁背面），於本院刑事
      庭審理程序中則證稱：我是用左手拿著我的手機錄影，被
      告就用右手直接拍打我的手機，被告沒有拍到我的手，但
      手機撞到我的手臂這個地方（指著左手手肘內側），然後
      我們就起一些爭執，被告說我偷錄，但我只是錄音採證，
      我並沒有放在網路上，之後我的手機就壞掉，我有拿去維
      修等語（見本院109年度訴字第○○○號卷第91頁），關於傷
      害部分，證人甲○○更證稱：仔細聽錄音檔，被告拍到手的
      時候我有叫一聲，但當時我沒有去注意到手臂的傷口；錄
      音中有兩聲物品相互撞擊的鈍聲，其中一個聲音是撞擊我
      骨頭的聲音等語（見同上卷第103頁），惟經本院刑事庭
      當庭勘驗當日錄音，自始至終未聞證人甲○○叫聲（見同上
      卷第87頁），雖有兩聲物品撞擊的鈍聲，尚難分辨為證人
      甲○○所指手機撞擊骨頭之聲響。此外，證人荻馨月於本院
      刑事庭審理程序中證稱：手機沒有打到手肘，如果撥的話
      手機應該是往外弧線形掉落，不可能打到手肘內側的地方
      等語（見同上卷第109頁），且原告於本院刑事庭審理程
      序表示：當時沒有發現左手肘內側被撞傷的事情，是隔天
      早上10點多起床之後才發現有傷，我發現之後即刻去驗傷
      等語（見同上卷第102頁），然參諸前開卷附之國軍新竹
      地區醫院附設民眾診療服務處診斷證明書及受傷照片所示
      ，原告係於案發翌日下午3時32分方始到院進行診療驗傷
      ，此觀原告急診病歷自明（見同上卷第139頁），參以原
      告傷勢乃約3X3公分左手肘挫傷合併皮下血腫，其傷勢非
      鉅，又挫傷及皮下血腫成因甚多，當不以遭手機砸中為限
      ，復原告在案發當時並未察覺，驗傷時間距離案發時間更
      有相當間隔，或有其他因素成傷亦未可知，是本院尚難認
      被告有聲請意旨所指之傷害犯行。至毀損部分，證人丙○○
      於本院刑事庭審理程序中證稱：被告撥甲○○手機的時候，
      手機掉在草皮上，然後丁○○把手機撿起來說手機沒有壞等
      語（見同上卷第106頁），原告於前開案件雖提出108年6
      月10日維修收據及手機照片為證（見本院108年度竹簡字
      第○○○○號第33-37頁），然其表示該維修收據是買舊手機
      的單據（見109年度訴字第137號卷第97-98頁），尚據此
      難認案發當時甲○○持用的手機確有損壞而需維修，況觀諸
      前揭手機照片亦難見有何損傷。原告請求被告賠償傷害醫
      療費用、精神慰撫金及行動電話毀損維修費用，即屬無據
      。
（三）被告於107年8月12日凌晨2時38分摸原告下體，性騷擾原
      告部分：
　　　原告就前開主張並未提出相關證明，本院依職權調閱臺灣
      新竹地方檢察署原告告訴被告於107年8月12日凌晨2時38
      分許在新竹市○○街○○號卡拉OK店飲酒猥褻及性騷擾原告案
      件，經該案檢察官勘驗原告提出錄影光碟，勘驗結果為：
      「31秒、33秒：有拍到被告的手動而且有聲音，但螢幕上
      並未發現被告有打告訴人大腿之狀態。1分41秒：手機螢
      幕往下，疑似有看到手，但觸摸何處，因畫面較黑，難以
      確認。1分44秒，並未看到有觸摸（生殖器）之狀況」，
      有該署109年度他字第○○○號偵查卷卷附之勘驗筆錄在卷可
      稽。則原告主張被告有於前開時、地性騷擾原告，亦屬無
      據。
（四）被告於108年8月29日夜間8時毀謗原告部分：
　　　原告就前開主張並未提出相關證明，本院依職權調閱臺灣
      新竹地方檢察署原告告訴被告於108年8月29日晚間8時許
      ，被告在位於新竹市○區○○街之○○○○社區公園內，與其友
      人聊天，適原告行經該址，被告見狀，竟在不特定多數人
      得共見共聞之上址處，向其友人發表「不要在這邊罵人，
      等下會吃虧，前幾天又去撞車了啦，垃圾人」「他在後面
      ，你不要講啊，鬼在後面，一直在講幹嘛，你看」等內容
      之言論，暗指原告係「垃圾人」「鬼」而貶損原告名譽案
      件，經承辦檢察官勘驗原告提出之現場錄影光碟，被告於
      案發時地，明顯係對其友人發表上揭言論，而非原告，且
      其語氣聲量尚屬一般，非有刻意喧嘩之情，有本院調閱該
      署108年度他字第○○○○號卷卷附之勘驗筆錄附卷可參，則
      上揭言論於客觀上是否足以貶損原告名譽，尚屬有疑。原
      告前開主張，亦無可採。
（五）按因故意或過失，不法侵害他人之權利者，負損害賠償責
      任；不法毀損他人之物者，被害人得請求賠償其物因毀損
      所減少之價額，民法第184條第1項前段、第196條亦有明
      文。被告於108年6月22日夜間7時30分許，在系爭社區公
      園內，徒手用力拍打原告之行動電話，致該行動電話摔落
      在地造成裂痕，致令不堪使用之事實已如前述。原告主張
      手機維修費用為3,300元為被告不爭執，則原告依侵權行
      為法律關係請求被告賠償前開金額，自屬有據。
（六）又按因故意或過失，不法侵害他人之權利者，負損害賠償
      責任；又不法侵害他人之身體、健康、名譽、自由、信用
      、隱私、貞操，或不法侵害其他人格法益而情節重大者，
      被害人雖非財產上之損害，亦得請求賠償相當之金額，民
      法第184條第1項前段、第195條第1項分別定有明文。而名
      譽為人格之社會評價，名譽有無受侵害，應以社會上對其
      評價是否貶損以為斷。又民法上名譽權之侵害非即與刑法
      之誹謗罪相同，名譽有無受損害，應以社會上對個人評價
      是否貶損作為判斷之依據，苟其行為足以使他人在社會上
      之評價受到貶損，不論其為故意或過失，均可構成侵權行
      為，其行為不以廣佈於社會為必要，僅使第三人知悉其事
      ，亦足當之（最高法院90年度台上字第646號判例參照）
      。被告在系爭社區公園此一公共場所內大聲對原告指摘「
      性侵犯、強暴了、警察趕快來、甲○○、拜託快一點、嚇死
      人、趕快、好恐怖」等語，有使不特定人知悉而散布於眾
      ，並有貶抑原告社會評價、地位、人格、名譽之意，且此
      訊息內容顯與公益無關，是此等言詞對於遭貶損之對象而
      言，客觀上已足使受罵者感到難堪與屈辱，準此，堪認原
      告之名譽權已受侵害。被告辯稱其因遭原告恐嚇挑釁，導
      致被告因情緒失控，才會對原告罵性侵犯之舉，並無妨礙
      原告名譽之故意，顯不足採。揆諸前揭說明，原告請求被
      告賠償精神慰撫金，即屬於法有據，應予准許。
（七）次按慰藉金之多寡，應斟酌雙方之身分、地位、資力與加
      害之程度及其他各種情形核定相當之數額；其金額是否相
      當，自應依實際加害情形與被害人所受之痛苦及雙方之身
      分、地位、經濟狀況等關係決定之（最高法院85年度台上
      字第460號判決意旨參照）。又名譽被侵害者，關於非財
      產上之損害，加害人雖亦負賠償責任，但以相當之金額為
      限，所謂相當，自應以實際加害情形與其名譽影響是否重
      大，及被害者之身份地位與加害人經濟狀況等關係定之；
      而慰藉金之賠償須以人格權遭遇侵害，使精神上受痛苦為
      必要，其核給之標準因與財產上損害之計算不同，然非不
      可斟酌雙方身份資力與加害程度，及其他各種情形核定相
      當之數額（最高法院47年度台上字第1221號、51年度台上
      字第223號判例可資參照）。本件原告因被告以前開文字
      指摘原告，致原告客觀上之社會評價受有貶損，乃名譽權
      受有侵害，按諸常情，受害者因名譽貶損低落，精神上必
      定受有痛苦。本院審酌原告108年所得給付總額為239,032
      元、名下無財產；被告為保險從業人員，108年度所得給
      付總額為588,698元，名下有房屋、土地、汽車及股票各1
      筆，財產總額為665,480元等情，業據被告於本院陳明在
      卷，並有兩造稅務電子閘門財產所得調件明細表附卷可按
      ；及參酌被告故意侵害原告之名譽，及原告所受損害之程
      度等一切情狀，認被告應賠償原告之非財產上損害以60,0
      00元為適當公允，逾此範圍之請求，尚屬過高。
（八）末按給付無確定期限者，債務人於債權人得請求給付時，
      經其催告而未為給付，自受催告時起，負遲延責任。其經
      債權人起訴而送達訴狀，或依督促程序送達支付命令，或
      為其他相類之行為者，與催告有同一之效力；遲延之債務
      ，以支付金錢為標的者，債權人得請求依法定利率計算之
      遲延利息；應付利息之債務，其利率未經約定，亦無法律
      可據者，週年利率為百分之5，民法第229條第2項、第233
      條第1項前段、第203條分別定有明文。原告對被告得請求
      之損害賠償，係未約定期限之給付，亦未約定遲延利率，
      是原告就遲延利息請求自刑事附帶民事訴訟狀繕本送達翌
      日起即109年3月17日起至清償日止，按週年利率百分之5
      計算之利息，即屬有據。
四、綜上所述，原告因被告毀損、誹謗等行為受有維修行動電話
    之損害及精神上痛苦，而依侵權行為之法律關係，請求被告
    給付63,300元（3,300元＋60,000元＝63,300元），及自109年
    3月17日起至清償日止，按週年利率百分之5計算之利息，為
    有理由，應予准許。逾此部分之請求，為無理由，應予駁回
    。
五、又本件係依民事訴訟法第427條第1項適用簡易訴訟程序所為
    被告敗訴之判決，就原告勝訴部分爰依職權宣告假執行。原
    告就此部分雖聲請供擔保後宣告假執行，然僅係促使法院為
    職權之發動，附此敘明。另被告陳明願供擔保，請准宣告免
    為假執行，核無不合，爰酌定相當之金額准許之。至原告敗
    訴部分，其假執行之聲請失所附麗，應併予駁回。本件就原
    起訴部分係刑事附帶民事訴訟，而由本院刑事庭移送民事庭
    者，依刑事訴訟法第504條第2項之規定，免納裁判費。追加
    部分請求均無理由，此部分訴訟費用應由原告負擔。
六、本件事證已臻明確，兩造其餘主張陳述及所提之證據，與判
    決結果不生影響，爰不一一另行論述，附此敘明。
據上論結，本件原告之訴為一部有理由，一部無理由，依民事訴
訟法應依民事訴訟法第436條第2項、第79條、第389條第1項第3
款、第392條第2項，判決如主文。
中　　華　　民　　國　　110 　年　　3 　　月　　30　　日
                  新竹簡易庭   法  官  邱玉汝
以上正本係照原本作成。
如對本判決上訴，須於判決送達後20日內向本院提出上訴狀；如
委任律師提起上訴者，應一併繳納上訴審裁判費。
中　　華　　民　　國　　110 　年　　3 　　月　　30　　日
                               書記官  陳筱筑